---
title: "Bersihkan data training"
author: Owner
date: 1/24/2021
output: html_document
---
```{r}
library(tidyverse)
```
Buat function untuk bersihkan simbol, pungtuasi, atau spasi yang berlebihan
```{r}
bersihkan <- function (cleaned){
# berishkan pungtuasi
result <- gsub("[[:punct:]]", "", cleaned)

# bersihkan angka
result <- gsub("[[:digit:]]", "", result)

# bersihkan spasi
result <- gsub("[ \t]{2,}", "", result)
result <- gsub("^\\s+|\\s+$", "", result)

result
}
```

Panggil dataset berisi kalimat negatif
```{r}
negatif <- readLines("E:\\OneDrive\\SMT5\\Datsci\\proyekAkhir\\positive_negative_sentence\\negative.txt")
negatif <- as_tibble(negatif)
negatif
```
Bersihkan dataset kalimat negatif dengan memanggil fungsi bersihkan yang tadi sudah disebut
```{r}
negatif_cleaned <- sapply(negatif,bersihkan)
head(negatif_cleaned)
```
Ambil 1000 data saja, kemudian pindahkan ke csv
```{r}
set.seed(10)
negatif_cleaned <- sample(negatif_cleaned,1000)
negatif_cleaned <- as_tibble(negatif_cleaned)
write.csv(negatif_cleaned, file = "negative_cleaned.csv", row.names = FALSE)
```

Panggil dataset berisi kalimat positif
```{r}
positif <- readLines("E:\\OneDrive\\SMT5\\Datsci\\proyekAkhir\\positive_negative_sentence\\positive.txt")
positif <- as_tibble(positif)
positif
```
Bersihkan dataset kalimat positif dengan memanggil fungsi bersihkan yang tadi sudah disebut
```{r}
positif_cleaned <- sapply(positif, bersihkan)
head(positif_cleaned)
```
Ambil 1000 data saja, kemudian pindahkan ke csv
```{r}
set.seed(5)
positif_cleaned <- sample(positif_cleaned,1000)
positif_cleaned <- as_tibble(positif_cleaned)
write.csv(positif_cleaned, file = "positive_cleaned.csv", row.names = FALSE)
```
